臺灣新竹地方法院刑事判決　　　　　　　　　　　　　九十三年度易字第二七七號
　　公　訴　人　臺灣新竹地方法院檢察署檢察官
　　被　　　告　丁○○
右列被告因竊盜案件，經檢察官聲請簡易判決處刑（九十三年度偵字第二二三○號）
，及移
判決處刑，而改依通常程序審理，本院依簡式審判程序判決如左：
    主  文
丁○○竊盜，處有期徒刑月。鑰匙壹支沒收之。又連續攜帶兇器踰越牆垣竊盜，處
有期徒刑拾月。鋸子壹支、鐵鎚壹支、十字螺絲起子貳支、鑿子壹支、套筒壹支、電
熔槍壹支、活動扳手壹支、梅花扳手壹支、開口扳手貳支及老虎鉗壹支均沒收之。應
執行有期徒刑壹年。鑰匙壹支、鋸子壹支、鐵鎚壹支、十字螺絲起子貳支、鑿子壹支
、套筒壹支、電熔槍壹支、活動扳手壹支、梅花扳手壹支、開口扳手貳支及老虎鉗壹
支均沒收之。
    事  實
一、丁○○前曾於民國九十三年一月七日因竊盜案件，經臺灣桃園地方法院檢察署於
    九十三年三月十八日以九十三年度偵字第四四二四號提起公訴，尚於臺灣桃園地
    方法院審理中，猶不知悔改，於九十三年三月二十六日七、八時許，行經桃園縣
    楊梅鎮○○街七十八之四號附近時，因缺乏代步工具，又見謝薛皇所有、丙○○
    使用之車牌號碼ＬＨＧ—一五○號光陽牌重型機車停放在該處且無人看守，竟另
    行起意，並意圖為自己不法之所有，持自備鑰匙一支插入上揭重型機車之電門，
    發動該重型機車並駛離而竊取該重型機車得手，且供為己身代步工具使用。丁○○於九十三年四月六日十一、十二時許，騎乘前開所竊得之重型機車，行經新竹
    縣湖口鄉○○路三百五十九號時，因缺錢花用，乃另行起意，並基於意圖為自己
    不法所有之概括犯意，攜帶其所有客觀上足以對人之生命、身體造成危害可供作
    為兇器使用之鋸子、鐵鎚、十字螺絲起子、鑿子、套筒、電熔槍、活動扳手及梅
    花扳手各一支暨開口扳手二支等物，打開未上鎖之後門後（尚不構成踰越門扇）
    進入戊○○之配偶翁玉華所有但尚未有人居住位於上址之屋內，再持其中之十字
    螺絲起子一支拆除鋁門窗外框十二片而竊取得手，旋即賣予恰好行經該處之某不
    知情舊貨商，得款新臺幣七、八千元後供己花用殆盡。嗣於同日十三時三十分許
    ，丁○○返回前揭新竹縣湖口鄉○○路三百五十九號，並以同上方式進入該屋內
    洗澡，恰經前往該屋之戊○○發覺而報警當場查獲，並扣得上揭重型機車一部（
    業已發還）、丁○○所有且供其為竊取上揭重型機車時所用之鑰匙一支、竊取鋁
    門窗外框時所用之鋸子、鐵鎚、十字螺絲起子、鑿子、套筒、電熔槍、活動扳手
    及梅花扳手各一支暨開口扳手二支等物。丁○○復延續上揭不法所有之犯意，於
    九十三年五月六日八時許，攜帶其所有客觀上足以對人之生命、身體造成危害可
    供作為兇器使用之十字螺絲起子及老虎鉗各一支，翻越圍繞在新竹縣湖口鄉○○
    路三百六十一號建築物之圍牆後進入該圍牆與上揭建築物間之空地，竊取原本放
    置在該空地上為乙○○○所有之鋁窗四片後置於自己實力支配之下，並以前揭十
    字螺絲起子及老虎鉗拆解上揭鋁窗後分為三捆以利帶走。嗣因遭隔壁不知名之鄰
    居發覺而報警，於同日九時三十分許為警當場查獲，並扣得前揭已分解成三捆之
    鋁窗（業已發還）、丁○○所有且供其為前開竊取鋁門窗行為時所用之十字螺絲
    起子一支及老虎鉗一支等物。
二、案經新竹縣警察局竹北分局報請臺灣新竹地方法院檢察署檢察官偵查起訴，及移
    送併案審理。
    理  由
一、本件被告丁○○所犯係刑法第三百二十條第一項之竊盜罪及同法第三百二十一條
    第一項第二款、第三款之加重竊盜罪，均非死刑、無期徒刑、最輕本刑為三年以
    上有期徒刑之罪，或高等法院管轄第一審之案件，被告於本院準備程序進行中，
    就被訴事實為有罪之陳述，經本院合議庭認合於新修正刑事訴訟法第二百七十三
    條之一第一項之規定，裁定進行簡式審判程序，合先敘明。
二、訊據被告丁○○對於右開時地，因缺乏代步工具，以如事實欄所述方式，竊得被
    害人謝薛皇所有、丙○○使用之前揭重型機車，供為己代步工具使用；又因缺錢
    花用，臨時起意，而於前開時地，以如事實欄所述方式，連續竊得被害人翁玉華
    所有之鋁門窗外框及乙○○○所有之鋁窗，前者之鋁門窗外框並已變賣，得款供
    己花用殆盡等情於歷次警詢、偵訊及本院審理時均坦承不諱（見本院九十三年度
    易字第二七七號卷第二二至二五、三五頁），核與被害人丙○○、乙○○○、證
    人即翁玉華之配偶戊○○等人於警詢時所陳述之失竊情節大致相符（見九十三年
    度偵字第二二三○號卷第八至十一頁、九十三年度偵字第二六六六號卷第八至九
    頁），且有現場採證照片八幀及前開重型機車照片二幀、贓物認領保管單二份、
    戶籍謄本一份、新竹縣新湖地政事務所土地所有權狀及建物所有權狀各一份等在
    卷足稽（見九十三年度偵字第二二三○號卷第十四至十七、二六、二九至三一頁
    、九十三年度偵字第二六六六號卷第十二、十五、十六頁），此外，復有為警於
    九十三年四月六日查獲時所扣得之鑰匙、鋸子、鐵鎚、十字螺絲起子、鑿子、套
    筒、電熔槍、活動扳手及梅花扳手各一支暨開口扳手二支等物；及為警於九十三
    年五月六日九時三十分許查獲時所扣得之十字螺絲起子及老虎鉗各一支等物扣案
    足資佐證（分別為九十三年度箱保管字第○五六三號及九十三年度保管字第○六
    一五號、扣押物品照片分別見九十三年度偵字第二二三○號卷第十八、十九頁及
    九十三年度偵字第二六六六號卷第十五頁、扣押物品清單分別見本院九十三年度
    易字第二七七號卷第十五頁及九十三年度偵字第二六六六號卷第三一頁），足認
    被告前揭自白核與事實相符而堪採信，本案事證已臻明確，被告所為前開普通竊
    盜及加重竊盜犯行均洵堪認定，應予依法論科。
三、核被告丁○○竊取被害人謝薛皇所有、丙○○使用之前揭重型機車，此部分所為
    係犯刑法第三百二十條第一項之普通竊盜罪。又按鋸子、鐵鎚、十字螺絲起子、
    鑿子、套筒、電熔槍、活動扳手、梅花扳手、開口扳手及老虎鉗等物均為金屬製
    品，或質地堅硬，或一端尖銳，在客觀上足以對人之生命、身體造成威脅，具有
    危險性，足供作為兇器使用。又被害人乙○○○所有位於上址之建築物與外界之
    間，有一磚砌之圍牆作為內外之隔，具防閑作用。被告攜帶鋸子、鐵鎚、十字螺
    絲起子、鑿子、套筒、電熔槍、活動扳手、梅花扳手及開口扳手等物，竊取被害
    人翁玉華所有位於上址房屋之鋁門窗外框，是其此部分所為，係犯刑法第三百二
    十一條第一項第三款之攜帶兇器竊盜罪。又被告攜帶十字螺絲起子及老虎鉗，踰
    越被害人乙○○○所有位於上址之建築物之牆垣，進入外界與該建築物之間之空
    地內，竊取被害人乙○○○所有鋁窗，是其此部分所為係犯刑法第三百二十一條
    第一項第二款、第三款之攜帶兇器踰越牆垣竊盜罪。又被告所為前揭攜帶兇器，
    竊取被害人翁玉華所有鋁門窗外框之加重竊盜行為，與攜帶兇器踰越牆垣竊取被
    害人乙○○○所有鋁窗之加重竊盜行為間，時間緊接，手段相同，所為又係犯基
    本構成要件相同之罪，顯係出於概括之犯意為之，為連續犯，爰依刑法第五十六
    條之規定論以情節較重之攜帶兇器踰越牆垣竊盜罪，並加重其刑。又前開被告竊
    取被害人乙○○○所有鋁窗部分，雖未據公訴人起訴，然該部分犯罪事實與公訴
    人起訴之上揭被告竊取被害人翁玉華所有鋁門窗外框之犯罪事實既具有連續犯之
    裁判上一罪關係，應為起訴效力所及，本院自應併予審究。另查，被告於歷次偵
    審時已明白供述：當時是因缺乏代步工具，才臨時起意去偷機車。又因缺錢花用
    ，才臨時起意決定去偷鋁門窗等語明確（見九十三年度偵字第二二三○號卷第四
    二頁、本院九十三年度易字第二七七號卷第二五頁），足見被告是因缺乏代步工
    具，方臨時起意竊取前揭重型機車供己代步使用，又因缺錢花用，才復臨時起意
    竊取前揭鋁門窗外框及鋁窗，變賣圖利以供己花用，且鋁門窗外框並確已變賣得
    利，業如前述，足見被告竊取上揭重型機車及鋁門窗外框、鋁窗等之犯罪動機不
    同，竊取鋁門窗外框、鋁窗時，亦非延續前揭竊取重型機車時之不法所有犯意而
    來；再者，觀被告竊取上揭重型機車及鋁門窗外框、鋁窗之犯罪態樣、手法等均
    不相同，足見被告並非基於概括犯意而連續為上揭竊取重型機車及鋁門窗外框、
    鋁窗之犯行，應係基於各別犯意而為，公訴意旨未就被告所為前開竊取重型機車
    部分之犯行認應成立另一普通竊盜罪，尚屬未洽，惟公訴人蒞庭論告時，已就此
    更正為被告係基於各別犯意而為，且犯罪態樣、手法及動機均不同，應論以數罪
    ，從而，被告所為前揭普通竊盜與攜帶兇器踰越牆垣竊盜二罪之間，犯意各別，
    行為互殊，應予分論併罰。又被告前雖曾於九十三年一月七日因竊盜案件，經臺
    灣桃園地方法院檢察署於九十三年三月十八日以九十三年度偵字第四四二四號提
    起公訴，尚於臺灣桃園地方法院審理中，有臺灣高等法院被告全國前案紀錄表一
    份在卷足參（見本院九十三年度易字第二七七號卷第八頁），然被告既因代步使
    用，方臨時起意竊取前揭重型機車；又因缺錢花用，方臨時起意竊取上開鋁門窗
    外框及鋁窗，足見被告並非基於延續前案之概括犯意而為本案犯行，是以本案與
    被告所犯前案應不具連續犯之裁判上一罪關係，附此敘明。爰審酌被告前曾於九
    十三年一月七日因竊盜案件，經臺灣桃園地方法院檢察署於九十三年三月十八日
    以九十三年度偵字第四四二四號提起公訴，尚於臺灣桃園地方法院審理中，已如
    前述，卻於短時間內再犯本案，顯見對於尊重他人財產權之觀念淡薄，本案犯罪
    動機、手段、目的、情節、已將竊得之鋁門窗外框變賣，所得款項花用殆盡，亦
    未賠償被害人、所生危害，及被告犯後尚供承犯行，態度尚稱良好等一切情狀，
    分別量處如主文所示之刑，並定應執行刑，以資懲儆。又被告竊取上揭重型機車
    時所用之鑰匙一支、竊取被害人翁玉華所有前揭鋁門窗外框時所攜帶之鋸子、鐵
    鎚、十字螺絲起子、鑿子、套筒、電熔槍、活動扳手及梅花扳手各一支暨開口扳
    手二支等物，暨竊取前揭乙○○○所有鋁窗時所攜帶之十字螺絲起子及老虎鉗各
    一支等物，均為被告所有，且分別係供被告為前揭各犯行時所用之物等情，業據
    被告供述在卷（見本院九十三年度易字第二二、二三、二四頁），應均依刑法第
    三十八條第一項第二款之規定宣告沒收之。又除被告所持以竊取前揭重型機車時
    所用之鑰匙一支外之其餘扣案鑰匙部分，雖為被告所有，然尚非供被告為前揭犯
    行所用之物等情，已據被告供陳在卷（見本院九十三年度易字第二七七號卷第二
    二頁），本院復查無其他積極證據足資認定除被告所持以竊取前揭重型機車時所
    用之鑰匙一支外之其餘扣案鑰匙確係供被告為本案犯行、供被告為本案犯行預備
    或被告為本案犯行時所得之物，爰不予宣告沒收之，附此敘明。
據上論斷，應依刑事訴訟法第四百五十二條、第二百七十三條之一第一項、第二百九
十九條第一項前段，刑法第五十六條、第三百二十條第一項、第三百二十一條第一項
第二款、第三款、第五十一條第五款、刑法第三十八條第一項第二款，罰金罰鍰提高
標準條例第一條前段，判決如主文。
本案經檢察官甲○○到庭執行職務。
中      華      民      國    九十三    年      六      月     十四     日
                                  臺灣新竹地方法院刑事第五庭
                                          法  官  楊  惠  芬
右正本證明與原本無異。
如不服本判決，應於判決送達後十日內向本院提出上訴狀（應附繕本），上訴於臺灣
高等法院。
                                          書記官  汪  淑  菁
中      華      民      國    九十三    年      六      月     十四     日
附錄本案論罪科刑法條全文：
刑法第三百二十條第一項：
意圖為自己或第三人不法之所有，而竊取他人之動產者，為竊盜罪，處五年以下有期
徒刑、拘役或五百元以下罰金。
刑法第三百二十一條第一項第二款、第三款：
犯竊盜罪而有左列情形之一者，處六月以上五年以下有期徒刑。
  二  毀越門扇、牆垣或其他安全設備而犯之者。
  三  攜帶兇器而犯之者。
